【裁判字號】    98,訴,359
【裁判日期】    981014
【裁判案由】    清償債務
【裁判全文】
臺灣基隆地方法院民事判決               98年度訴字第359號
原      告  丙○○（即劉少琦）.
                    （
訴訟代理人  乙○○
被      告  甲○○（即王陰武）.
訴訟代理人  趙平原律師
上列當事人間請求清償債務事件，本院於中華民國98年９月30日
辯論終結，茲判決如下：
    主  文
被告應給付原告新臺幣貳佰萬元及自民國八十九年二月十七日起
至清償日止按年息百分二十之計算之利息。
訴訟費用新臺幣貳萬零捌佰元由被告負擔。
本判決於原告以新臺幣陸拾陸萬元為被告供擔保後，得為假執行
。但被告如以新臺幣貳佰萬元為原告供擔保後，免為假執行。
    事實及理由
一、本件原告起訴時，原訴之聲明為被告應給付原告新臺幣（下
    同）200.萬元及自民國（下同）89年２月17日起至清償日止
    按每月４萬元（即年息24）計算之利息，嗣減縮應受判決之
    聲明為被告應給付原告200.萬元及89年２月17日起至清償日
    止按年息20％計算之利息，核與民事訴訟法第0255條第１項
    第３款之規定相符，應予准許，合先敘明。
二、原告起訴主張：被告於88年６月16日向伊借款200.萬元，伊
    即簽發88年６月16日期、由華泰業銀行付款、面額200.萬元
    之支票乙張交付被告兌現，約定被告應於89年２月16日返還
    ，利息按每月４萬元計算，立有「借據」１紙為證。詎屆期
    （即89年２月16日）被告卻未依約清償，迭催不理等情，為
    此依約（消費借貸）提起本件訴訟，請求判命被告如數給付
    。並陳明：伊願供擔保，請准宣告假執行（即求為以預供擔
    保為條件之假執行宣告）。
三、被告（委任訴訟代理人到場）自認渠確曾向原告借款200.萬
    元未還，如原告所述無訛，惟以：兩造曾約定被告應於89年
    ２月16日歸還，且每月應付利息４萬元正，意即自88年６月
    16日起至89年２月16日止，每月之利息為４萬元，惟自89年
    ２月17日起之利息並未約定，故未約定之部分，即應依法定
    利率即年息５％計算；且渠於借款後，業已簽發華僑銀行士
    林分行帳號340－7號之甲存支票共８張支付前開借款利息等
    語，資為抗辯。並陳明：如受不利益之判決，願供擔保免為
    假執行（即求為以預供擔保為條件得免為假執行之宣告）。
四、查原告主張之上開事實，業為被告自認屬實，並有「借據」
    及「支票」（影本附卷，原本發還）各１件可資佐證，原告
    之主張自堪信為真實，亦即被告確有積欠原告如主文第１項
    所示之本息未付，依約應負清償之責，從而原告依約（消費
    借貸）訴請被告如數給付，自屬正當，應予准許。至被告抗
    辯：自89年２月17日起之利息並未約定，故未約定之部分，
    即應依法定利率即年息５％計算；且渠於借款後，業已簽發
    華僑銀行士林分行帳號340－7號之甲存支票共８張支付前開
    借款利息云云，固據提出華僑銀行之支票存根影本８張為證
    ，惟查：(一)兩造原約定利息按每月４萬元計算，並非無利
    息之約定，故被告於遲延後之利息自應依約定之利率計算，
    並無適用民法第0203條（即以年息５％計算）之餘地。(二)
    被告提出之支票存根之日期分別為88年６月16日、88年７月
    16日、88年８月16日、88年９月16日、88年10月16日、88年
    11月16日、88年12月16日及89年１月16日，足見該８張支票
    係被告為支付88年６月16日起至89年２月16日止之借款利息
    所簽發；惟原告係請求89年２月17日後之利息，故被告抗辯
    渠自88年６月16日起至89年１月16日止已按月支付共８次之
    利息，與本件原告之請求無涉。被告之抗辯，自不可採。
五、訴訟費用（裁判費）20,800元，依民事訴訟法第78條之規定
    ，應由敗訴之被告負擔，爰一併確定其數額如主文第２項所
    示。
六、兩造均陳明願供擔保，聲請宣告假執行（即求為以預供擔保
    為條件之假執行宣告）或免為假執行（即求為以預供擔保為
    條件得免為假執行之宣告），經核均無不合，爰各酌定相當
    之擔保金額，一併准許之。
七、據上論結，本件原告之訴為有理由，依民事訴訟法第78條、
    第0390條第２項、第0392條第２項，判決如主文。
中    華    民    國    98    年    10    月    14    日
                  民事庭法      官  林金發
以上正本係照原本作成。
如不服本判決，應於本判決送達後20日內向本院提出上訴狀（並
附繕本）及繳納上訴裁判費，上訴於臺灣高等法院。
中    華    民    國    98    年    10    月    14    日
                        法院書記官  莊國南


司法院資訊處製作；財團法人民間司法改革基金會備份。
